臺灣桃園地方法院民事裁定
110年度消債職聲免字第128號
聲  請  人  
即  債務人  朱玉棋  
代  理  人  張琇惠律師(法扶律師)
上列當事人因消費者債務清理事件聲請免責，本院裁定如下：
    主  文
債務人朱玉棋應予免責。
    理  由
一、按法院為終止或終結清算程序之裁定確定後，除別有規定外
    ，應以裁定免除債務人之債務，消費者債務清理條例（下稱
    消債條例）第132條定有明文。次按法院裁定開始清算程序
    後，債務人有薪資、執行業務所得或其他固定收入，扣除自
    己及依法應受其扶養者所必要生活費用之數額後仍有餘額，
    而普通債權人之分配總額低於債務人聲請清算前二年間，可
    處分所得扣除自己及依法應受其扶養者所必要生活費用之數
    額者，法院應為不免責之裁定。但債務人證明經普通債權人
    全體同意者，不在此限；債務人有下列各款情形之一者，法
    院應為不免責之裁定。但債務人證明經普通債權人全體同意
    者，不在此限：㈠七年內曾依破產法或本條例規定受免責。㈡
    隱匿、毀損應屬清算財團之財產，或為其他不利於債權人之
    處分。㈢捏造債務或承認不真實之債務。㈣聲請清算前二年內
    ，因消費奢侈商品或服務、賭博或其他投機行為，所支出之
    總額逾該期間可處分所得扣除自己及依法應受其扶養者所必
    要生活費用之半數，或所負債務之總額逾聲請清算時無擔保
    及無優先權債務之半數，而生開始清算之原因。㈤於清算聲
    請前一年內，已有清算之原因，而隱瞞其事實，使他人與之
    為交易致生損害。㈥明知已有清算原因之事實，非基於本人
    之義務，而以特別利於債權人中之一人或數人為目的，提供
    擔保或消滅債務。㈦隱匿、毀棄、偽造或變造帳簿或其他會
    計文件之全部或一部，致其財產之狀況不真確。㈧故意於財
    產及收入狀況說明書為不實之記載，或有其他故意違反本條
    例所定義務之行為，消債條例第133條、第 134條亦定有明
    文。
二、經查：
    ㈠本件聲請人即債務人於民國110年1月7日向本院聲請調解，
      於調解不成立後聲請清算，經本院以110年度消債清字第4
      9號裁定自110年9月17日上午10時起開始清算，並同時終
      止清算程序確定在案。上開裁定並認定聲請人聲請清算前
      2年間，每月收入為領取國民年金新臺幣（下同）4,418元
      、每年領有三節代金7,500元、107年領取股息153元；每
      月必要支出為18,337元等情，業經本院依職權調閱上開卷
      宗核閱無訛，堪予認定。
    ㈡另聲請人自陳於開始清算程序後，其每月收入為國民年金4
      ,418元，三節獎金共8,000元，扣除自己每月必要生活費
      用18,337元後已無餘額，有收入切結書、訊問筆錄在卷為
      憑（免責卷第34、52頁），且聲請人現年高齡75歲（民國
      00年00月生，清算卷第6頁），已逾一般勞動年限，堪信
      其主張為真實，則聲請人並無消債條例第133條所規定之
      不免責事由存在。
    ㈢雖有債權人表示不同意債務人免責，惟未能提出債務人具
      有消債條例第134條各款所定不免責事由之相關證據，本
      院亦查無債務人有何消債條例第134條所列各款之不免責
      事由，自難認債務人有何消債條例第134條應為不免責裁
      定之情形。
三、綜上所述，本件債務人經法院為終結清算程序之裁定確定，
    既無消債條例第133 條或第134 條各款所定之不應免責情形
    存在，揆諸首揭說明，應以裁定免除聲請人之債務，爰裁定
    如主文。 
中　　華　　民　　國　　111 　年　　1 　　月　　26　　日
                  民事第三庭    法　官　吳佩玲
上列正本證明與原本無異。
如不服本裁定應於送達後10日內向本院提出抗告狀，並應繳納抗
告費新臺幣1,000 元。
中　　華　　民　　國　　111 　年　　 1　　月　　 26   日
                                書記官　龍明珠